

O MNIE

Od roku pasjonat programowania. Większość wolnego spędzający na nauce języków html, css i javaScript. Poszukujący branży. pracy pierwszej Z wykształcenia inżynier logistyki doświadczeniem magazynach krajowych jak i zagranicznych, na stanowiskach wykonawczych oraz zarządczych. Ponadto z przeszłością w branży gastronomicznej, dziennikarskie i transportowej.

UMIEJĘTNOŚCI

html, css, javaScript, react.js Średnio-zaawansowany

Microsoft Office

Średnio-zaawansowany

Gimp

Podstawowy

Język angielski

B2

Prawo jazdy

kat.B

Obsługa wózków widłowych
Uprawnienia UTD

ZAINTERESOWANIA

Piłka nożna

Muzyka

Tworzenie tekstów

Grafika

Turystyka górska

Wspinaczka

Podróże

Norbert Sarapata

Front-end developer / Inżynier Logistyki

Numer telefonu: +48 664 447 122

■ E-mail: sarapata.norbert@gmail.com

Strona: norfeone-design.pl

Data urodzenia: 24.08.1994

Miejsce zamieszkania: Kraków

Doświadczenie zawodowe

Jumbo Distribution Center

Nieuwegein, Netherlands 2023-2024

Clearing Station Operator, Captain

Praca przy produkcji na nowoczesnym, częściowo zautoamtyzowanym magazynie w Holandii. Zarządzanie i nadzorowanie pracy międzynarodowego zespołu. Przekazywanie i wykonywanie poleceń Process Leadera. Doradzanie i współpraca z Process Leaderem. Samodzielne podejmowanie decyzji i reagowanie na dynamiczne sytuacje. Praca na wszystkich działach magazynu (na dwóch jako kapitan).

Leroy Merlin Kraków

2022

Koordynator ds. logistyki

Organizowanie pracy pracowników działu logistyki. Zapewnianie optymalnego i bezpiecznego przepływu towarów pomiędzy dostawcą, a klientem. Profesjonalna obsługa zamówień klienta. Dbanie o prawidłowy poziom zapasu i nadzór nad procesami magazynowymi.

Uber, Bolt, Freenow Kraków

2022

Kierowca

Transport klientów popularnych aplikacji mobilnych.

Jumbo Distribution Center

Nieuwegein, Netherlands 2020-2021

Pizzer, dostawcaPrzygotowywanie pizzy. Rozwożenie pizzy.

Clearing Station Operator, Captain

Fabryka Pizzy Kraków 2018-2020

Delikatesy Extra

Kraków 2017-2018 Logistyk magazynu

Dbanie o porządek magazynu. Nadzór nad odpowiednim składowaniem zasobów. Składanie i przyjmowanie zamówień. Wykładanie i frontowanie produktów na półkach sklepowych.

Edukacja

MMC School 2023-...

html, css, javaScript, react.js

Nauka języków programowania z pomocą certyfikowanych kursów prowadzonych przez Mateusza Maja.

Uniwersytet Ekonomiczny Kraków 2016-2020

Logistyka międzynarodowa Studia inżynierskie, ukończone.

VII Liceum ogólnokształcące Kraków 2010-2013

Mat-fiz

"Wyrażam zgodę na przetwarzanie moich danych osobowych dla potrzeb niezbędnych do realizacji procesu rekrutacji (zgodnie z ustawą z dnia 10 maja 2018 roku o ochronie danych osobowych (Dz. Ustaw z 2018, poz. 1000) oraz zgodnie z Rozporządzeniem Parlamentu Europejskiego i Rady (UE) 2016/679 z dnia 27 kwietnia 2016 r."